【裁判字號】    97,上訴,5493
【裁判日期】    971230
【裁判案由】    偽造文書等
【裁判全文】
臺灣高等法院刑事判決                97年度上訴字第5493號
上  訴  人
即  被  告  甲○○
上列上訴人因偽造文書等案件，不服臺灣新竹地方法院97年度訴
字第430號，中華民國97年9月15日第一審判決（起訴案號：臺灣
新竹地方法院檢察署97年度偵字2679號），提起上訴，本院判決
如下：
    主  文
上訴駁回。
    理  由
一、依刑事訴訟法第350條、第361條、第362條、第367條規定，
    不服地方法院之第一審判決而上訴者，須提出上訴書狀，並
    應敘述具體理由，為上訴必備之程式；其所提出之書狀未敘
    述上訴理由，或僅曾以言詞陳述上訴理由者，均應於上訴期
    間屆滿後20日內補提理由書於第一審法院。第一審法院經形
    式審查，認逾期未補提上訴理由者，應定期間先命補正；逾
    期未補正者，為上訴不合法律上之程式，應以裁定駁回。倘
    已提出上訴理由，但所提非屬具體理由者，則由第二審法院
    以上訴不合法律上之程式，判決駁回。而所謂具體理由，必
    係依據卷內既有訴訟資料或提出新事證，指摘或表明第一審
    判決有何採證認事、用法或量刑等足以影響判決本旨之不當
    或違法，而構成應予撤銷之具體事由，始克當之（例如：依
    憑證據法則具體指出所採證據何以不具證據能力，或依憑卷
    證資料，明確指出所為證據證明力之判斷如何違背經驗、論
    理法則）；倘僅泛言原判決認定事實錯誤、違背法令、量刑
    失之過重或輕縱，而未依上揭意旨指出具體事由，或形式上
    雖已指出具體事由，然該事由縱使屬實，亦不足以認為原判
    決有何不當或違法者（例如：對不具有調查必要性之證據，
    法院未依聲請調查亦未說明理由，或援用證據不當，但除去
    該證據仍應為同一事實之認定），皆難謂係具體理由，俾與
    第二審上訴制度旨在請求第二審法院撤銷、變更第一審不當
    或違法之判決，以實現個案救濟之立法目的相契合，並節制
    濫行上訴，最高法院97年度臺上字第892號判決意旨參照。
二、經查原判決依上訴人即被告甲○○於警詢、檢察官偵訊及原
    審審理時之自白，及告訴人乙○○○於警詢中之指訴、檢察
    官訊問時之證述，及新竹縣政府警察局橫山分局偵查隊扣押
    筆錄及扣押物品目錄表1件、扣押物品清單3紙、查獲現場相
    片11紙、在被告處扣得供犯罪所用之「臺灣臺北地方法院檢
    察署印」公印1枚、「內政部警政署資產監管科服務證」3
    張、「臺北地檢署監管科收據」3紙、告訴人乙○○○所提
    出之「臺灣臺北地方法院檢察署刑事傳票」、「臺灣臺北地
    方法院檢察署強制性資產凍結執行書」、新竹國際商業銀行
    存摺提款明細等證據。認被告犯刑法第339條第1項詐欺取財
    罪、第216條、第211條之行使偽造公文書罪、第216條、第
    212條行使偽造特種文書罪。其偽造公印文、公印及偽造上
    開事實欄所示各項文書之行為，分為偽造文書及行使偽造文
    書之低度行為，均不另論罪。被告與綽號「小張」之成年男
    子就上開犯行有犯意聯絡並有行為分擔，為共同正犯，且被
    告與共犯於97年4月14日（行使偽造公文書、行使偽造特種
    文書及詐欺取財既遂行為）、同年月15日（詐欺取財未遂行
    為）詐騙告訴人乙○○○，時間緊接，行為無從分割，屬接
    續犯而應包括論以一罪。復以被告所犯刑法第339條第1項詐
    欺取財罪、第216條、第212條行使偽造特種文書、第216 條
    、第211條行使偽造公文書罪間，均為一行為觸犯數罪名，
    應依刑法第55條之規定從重論以刑法第216條、第211條之行
    使偽造公文書罪。再敘明被告前有有期徒刑科刑紀錄，於95
    年7月9日縮短刑期執行完畢等情，有臺灣高等法院被告前案
    紀錄表1件在卷可參，其於受徒刑之執行完畢後，5年以內故
    意再犯有期徒刑以上之罪，為累犯，應依法加重其刑。並審
    酌被告素行不佳，貪圖利益而為本件犯行，犯罪後於迭次的
    訊問中均坦白承認犯行，犯罪後態度尚佳，被告參與犯罪之
    程度、犯罪手段、動機、目的及對於告訴人之財產權侵害不
    小，以及對公務機關執行公務之正確性之損害程度等一切情
    狀，因而論處被告甲○○共同犯行使偽造公文書罪，累犯，
    處有期徒刑1年6月；另扣案如附表所示之物，均屬共犯所有
    供犯罪所用之物或偽造之印章，應予沒收之旨。從形式上觀
    察，原判決所為論斷，核無違誤，量刑亦屬允當。
三、本件上訴人即被告甲○○提起上訴，其上訴理由僅泛稱：原
    判決並無任何違法或不當，然伊另有其他偽造文書案件正偵
    查中，望法院予以併案審理以簡化訴訟程序云云。既未指摘
    或表明原審判決有何採證認事、用法或量刑等足以影響判決
    本旨之不當或違法，而構成應予撤銷之具體事由，自難認其
    上訴已敘述具體理由，揆諸首開說明，自屬不合法律上之程
    式，爰不經言詞辯論，逕予駁回。
四、應依刑事訴訟法第367條前段、第372條，判決如主文。
中    華    民    國    97    年    12    月    30    日
                  刑事第二十二庭審判長法  官  何菁莪
                                      法  官  洪于智
                                      法  官  江振義
以上正本證明與原本無異。
如不服本判決，應於收受送達後十日內向本院提出上訴書狀，其
未敘述上訴之理由者並得於提起上訴後十日內向本院補提理由書
（均須按他造當事人之人數附繕本）。
                                      書記官  陳媛容
中    華    民    國    97    年    12    月    30    日


司法院資訊處製作；財團法人民間司法改革基金會備份。
